臺灣臺南地方法院民事裁定　　九十三年度勞執字第一○號
　　聲　請　人　甲○○
　　相　對　人　學承電腦有限公司
　　法定代理人　乙○○
右當事人間聲請裁定准予強制執行事件，本院裁定如左：
    主      文
兩造於民國九十三年十月二十一日在財團法人台南勞資事務基金會就勞資爭議所成立
之調解，於聲請人資遣費債權新台幣伍萬肆仟伍佰元之範圍內，准予強制執行。
聲請程序費用由相對人負擔。
    理      由
一、本件聲請意旨略以：聲請人原係受僱於相對人之勞工，因相對人分校主管於民國
    （下同）九十三年九月二十三日晚間七時許告知聲請人做到月底，因聲請人尚有
    特休假未休，希望能將特休假休完，並開立解雇證明，惟相對人竟稱若未辦理交
    接，即按日扣薪，並要求聲請人以「自動離職」解決。聲請人因而聲請財團法人
    台南勞資事務基金會調解，請求給付資遣費。兩造就上開勞資爭議於九十三年十
    月二十一日在財團法人台南勞資事務基金會調解成立，調解內容為：「1.雙方合
    意由資方給付資遣費新台幣五萬四千五百元，資方將於九十三年十一月五日匯入
    勞方帳戶，雙方和解。2.自即日起雙方終止勞動契約，並放棄契約存續期間之其
    餘請求權。」。惟相對人迄未將上開資遣費匯入聲請人帳戶，為此，聲請裁定准
    予強制執行等語。
二、按勞資爭議經調解成立或仲裁者，當事人之一方不履行其義務時，他方當事人得
    向該管法院聲請裁定強制執行；又前條之聲請強制執行，非有左列各款情形之一
    者，法院不得為駁回之裁定：一、調解或仲裁內容，係使當事人為法律上所禁止
    之行為者。二、調解或仲裁內容，與爭議標的顯屬無關或性質不適於強制執行者
    。三、依其他法律不得為強制執行者。四、違反本法調解、仲裁之規定者。勞資
    爭議處理法第三十七條第一項、第三十八條分別定有明文。查本件聲請人之前開
    主張，已據提出與其所述相符之財團法人台南勞資事務基金會勞資爭議協調紀錄
    影本一份為證，本院依職權向該事務基金會函詢，業經該基金會查覆無訛，應堪
    信為真實。而兩造前開勞資爭議所成立之調解，又無勞資爭議處理法第三十八條
    各款所示情形，從而，聲請人依勞資爭議處理法第三十七條第一項規定，請求就
    兩造於九十三年十月二十一日在財團法人台南勞資事務基金會成立之勞資爭議調
    解，於聲請人之資遣費債權五萬四千五百元範圍內，准予強制執行，為有理由，
    應予准許。
三、依非訟事件法第八條第二項、民事訴訟法第七十八條，裁定如主文。
中　　　華　　　民　　　國　　九十三　　年　　　十一　　月　　　三十　　日
                                        臺灣臺南地方法院民事第一庭
~B法　　　官　林逸梅
右為正本係照原本作成。
如對本裁定抗告須於裁定公告或送達後十日內向本院提出抗告狀，並應繳納抗告費新
台幣一千元。
中　　　華　　　民　　　國　　九十三　　年　　　十二　　月　　　一　　　日
~B法院書記官　孫鈴堯
